臺灣彰化地方法院刑事判決　　　　　　　　　　　　　九十一年度易字第一七四號
　　公　訴　人　臺灣彰化地方法院檢察署檢察官
　　被　　　告　甲○○
右列被告因毒品危害防制條例案件，經檢察官提起公訴（九十一年度毒偵字第一一八
號），本院判決如左：
        主  文
甲○○施用第二級毒品，處有期徒刑柒月。
扣案之安非他命壹包（毛重零點壹公克）沒收銷燬；玻璃吸食器壹組，沒收。
        事  實
一、甲○○前於民國八十八年十一月間初犯施用毒品案件，經臺灣彰化地方法院檢察
    署檢察官依據本院八十八年度毒聲字第四八八五號裁定送觀察、勒戒後，認無繼
    續施用毒品之傾向，業經該署於八十八年十一月十八日以八十八年度毒偵字第一
    五八七號為不起訴處分確定；繼於八十八年十二月間起迄八十九年二月間止，再
    犯施用毒品案件，經臺灣彰化地方法院檢察署檢察官依據本院八十九年度毒聲字
    第二四０號裁定送觀察、勒戒後，認無繼續施用毒品之傾向，亦於八十九年二月
    二十一日以八十八年度毒偵字第一九六八號、八十九年度毒偵字第八０九、八六
    六號為不起訴處分確定。嗣又因施用第二級毒品案件，經臺灣彰化地方法院檢察
    署檢察官聲請本院裁定令入戒治處所施以強制戒治，並由該署檢察官於八十九年
    十二月八日以八十九年度毒偵字第六０四一號提起公訴，經本院於九十年九月三
    日以九十年度易字第一二六號判處有期徒刑十月確定在案。嗣經本院以九十年度
    毒聲字第三二九八號裁定停止強制戒治並付保護管束，於九十年九月十日出所。
    詎其不知悔改，復於九十一年一月五日下午一時許，在彰化縣溪湖鎮不詳處所，
    以將第二級毒品安非他命置於玻璃吸管內，外以火燒烤產生煙霧，再加以吸食之
    方式，施用第二級毒品安非他命一次，嗣於九十一年一月八日二十二時三十分許
    ，在彰化縣溪湖鎮○○路與二溪口處，因另案竊盜案件，為警緝獲，並扣得其所
    有之安非他命一包（毛重０．一公克）及供施用第二級毒品安非他命所用之玻璃
    吸食器一組。
二、案經彰化縣警察局彰化分局報請臺灣彰化地方法院檢察署檢察官偵查起訴。
        理  由
一、右揭犯罪事實，業據被告甲○○於本院審理時供認不諱，並有第二級毒品安非他
    命一包（毛重０．一公克）及玻璃吸食器一組扣案可稽。上開扣案之白色結晶物
    品，經送鑑驗結果，確係第二級毒品安非他命無訛，有卷附彰化縣警察局彰化分
    局九十一年一月八日之查獲毒品危害防制條例毒品初步鑑驗報告單一件為證。且
    被告於九十一年一月八日獲案時，為警採集其尿液送驗，結果確呈現甲基安非他
    命反應，有彰化縣衛生局出具之尿液檢驗成績書一紙附卷可稽（見臺灣彰化地方
    法院檢察署九十一年度毒偵字第一一八號偵查卷第二十頁），足徵被告前開自白
    與事實相符，堪以採信。又被告甲○○前於八十八年十一月間初犯施用毒品案件
    ，經臺灣彰化地方法院檢察署檢察官依本院八十八年度毒聲字第四八八五號裁定
    送觀察、勒戒後，認無繼續施用毒品之傾向，業經該署於八十八年十一月十八日
    以八十八年度毒偵字第一五八七號為不起訴處分確定；繼於八十八年十二月間起
    迄八十九年二月間止，再犯施用毒品案件，經臺灣彰化地方法院檢察署檢察官依
    據本院八十九年度毒聲字第二四０號裁定送觀察、勒戒後，認無繼續施用毒品之
    傾向，亦於八十九年二月二十一日以八十八年度毒偵字第一九六八號、八十九年
    度毒偵字第八０九、八六六號為不起訴處分確定。嗣又因施用第二級毒品案件，
    經臺灣彰化地方法院檢察署檢察官聲請本院裁定令入戒治處所施以強制戒治，並
    由該署檢察官於八十九年十二月八日以八十九年度毒偵字第六０四一號提起公訴
    ，經本院於九十年九月三日以九十年度易字第一二六號判處有期徒刑十月確定在
    案。嗣經本院以九十年度毒聲字第三二九八號裁定停止強制戒治並付保護管束，
    於九十年九月十日出所等情，有該不起訴處分書二件、本院九十年度易字第一二
    六號判決書一件、臺灣高等法院被告全國前案紀錄表及臺灣彰化地方法院法務部
    在監在押資料表在卷可稽，其於五年內再犯本案，係屬三犯以上，本件事證明確
    ，被告上開犯行洵堪認定。
二、核被告甲○○所為，係犯毒品危害防制條例第十條第二項之施用第二級毒品罪。
    被告持有毒品安非他命施用，其持有第二級毒品安非他命之低度行為，已為施用
    第二級毒品安非他命之高度行為所吸收，不另論罪。復查被告甲○○前固因竊盜
    案件經本院判處有期徒刑六月確定，而於九十一年一月十一日易科罰金執行完畢
    （參前揭臺灣高等法院被告全國前案紀錄表），然本件被告施用毒品之犯罪時間
    係於九十一年一月五日，顯非於前述竊盜案件執行完畢後五年內再犯，自未符累
    犯之要件，公訴人認應論以累犯，並依法加重其刑，尚有未合，附此敘明。爰審
    酌被告施用毒品係屬「病態性犯人」，現復於臺灣雲林監獄附設戒治處所進行長
    時間之強制戒治處遇，核與毒品犯罪科以刑罰之「特別預防」機制，尚無不同，
    加以其犯罪之動機及目的在圖一己感官上之享受，犯罪手段及犯罪所生危害尚屬
    平和，犯罪後已坦承犯行、態度尚佳等一切情狀，量處如主文所示之刑，以示懲
    儆。扣案之第二級毒品安非他命一包（毛重０．一公克），係查獲之毒品，應依
    毒品危害防制條例第十八條第一項前段之規定宣告沒收並銷燬之。另扣案之玻璃
    吸食器一組，係被告所有供施用第二級毒品安非他命所用之物，業據被告供承在
    卷，應依刑法第三十八條第一項第二款之規定宣告沒收。
三、據上論斷，應依刑事訴訟法第二百九十九條第一項前段，毒品危害防制條例第十
    條第二項、第十八條第一項前段，刑法第十一條前段，第三十八條第一項第二款
    ，判決如主文。
本案經檢察官王怡仁到庭執行職務。
中    華    民國    九十一      年      七      月        二        日
                                臺灣彰化地方法院刑事第二庭
                                    審判長法官  林  欽  章
                                    法      官  李  水  源
                                    法      官  郭  麗  萍
右正本證明與原本無異。
如不服本判決，應於判決送達後十日內向本院提出上訴狀( 須附繕本 )。
                                    法院書記官  施  嘉  玫
中    華    民    國    九十一      年      七      月        二        日
毒品危害防制條例第十條第二項：
施用第二級毒品者，處三年以下有期徒刑。
